臺灣桃園地方法院民事庭裁定            100年度抗字第168號
抗  告  人  葉佳諒
相  對  人  千煒實業有限公司
法定代理人  謝啟紘
上列當事人間聲請本票裁定事件，抗告人對於民國100 年11月16
日本院簡易庭司法事務官100 年度司票字第5993號裁定提起抗告
，本院裁定如下：
    主  文
抗告駁回。
抗告程序費用新臺幣壹仟元由抗告人負擔。
    理  由
一、抗告意旨略以：第三人銘泉營造有限公司（下稱銘泉公司）
    於民國100 年5 月28日誘騙抗告人至相對人公司簽發原裁定
    所示本票一紙。然兩造間並無買受合約混凝土之事實，系爭
    工程實際買受人為銘泉公司，且相對人業已開立發票予銘泉
    公司，故應由銘泉公司給付貨款予相對人，而不應由抗告人
    承擔該公司之債務，況銘泉公司因積欠其他下游小包商之工
    程款涉犯詐欺罪嫌，刻由台灣新竹地方法院檢察署偵辦中。
    原裁定准許相對人之請求，即有不當，爰依法提起抗告，請
    求廢棄原裁定云云。
二、按執票人向本票發票人行使追索權時，得聲請法院裁定後強
    制執行，此於票據法第123 條定有明文。又本票執票人依上
    開法條之規定，聲請法院裁定及抗告法院之裁定，法院均僅
    就本票形式上之要件是否具備予審查為已足，依非訟案件程
    序以審查強制執行許可與否，並無確定實體上法律關係存否
    之效力，如發票人就票據債務之存否有爭執時，應由發票人
    提起確認之訴，以資解決（最高法院56年台抗字第714 號、
    57年台抗字第76號判例可資參照），是關於實體上之爭執，
    於非訟程序中不得加以審究。
三、經查，本件相對人主張伊執有抗告人所簽發如原裁定所示之
    本票一紙，詎於到期日後經提示未獲清償，爰依票據法第12
    3 條規定聲請裁定許可強制執行等情，業經提出該本票影本
    為證（見本院100 年度司票字第5993號卷第5 頁）。查系爭
    本票，載有發票人、發票日、付款地、到期日及票面金額，
    即已符合本票之形式上要件，原裁定予以准許，即無不合。
    至抗告人抗辯其係遭第三人銘泉公司誘騙而簽立系爭本票，
    致承擔該公司債務，且兩造間並無買賣關係等節，縱令屬實
    ，亦屬有關票據債務存否等實體上之爭執，揆諸上揭判例意
    旨，要非本件非訟程序所得審究。從而，抗告意旨指摘原裁
    定不當，求予廢棄，為無理由，應予駁回。
四、據上論結，本件抗告為無理由，依非訟事件法第46條、第21
    條第2 項、第24條第1 項，民事訴訟法第495 條之1 第1 項
    、第449 條第1 項、第95條、第78條，裁定如主文。
中    華    民    國   100    年    12    月    22    日
            民事第一庭 審判長 法  官  郭琇玲
                              法  官  范明達
                              法  官  邱璿如
以上正本係照原本作成。
本裁定不得再抗告。
中    華    民    國   100    年    12    月    23    日
                              書記官  利冠蔚